【裁判字號】    89,交聲,293
【裁判日期】    890817
【裁判案由】    違反道路交通管理處罰條例聲明異議
【裁判全文】
臺灣士林地方法院交通事件裁定                    八十九年度交聲字第二九三號
    原處分機關  臺北巿交通事件裁決所
    異  議  人
    即受處分人  岱鞍股份有限公司
    代  表  人  乙○○
右列受處分人因違反道路交通管理處罰條例案件，對於臺北市交通事件裁決所八十九
年五月十八日所為之處分（原處分案號：北市交裁車字第二二—000000000
號），聲明異議，本院裁定如左：
    主  文
異議駁回。
    理  由
一、按汽車駕駛人在道路收費停車處所停車，不依規定繳費者，處新台幣六百元以上
    一千二百元以下罰鍰。本條例關於車輛駕駛人之處罰，如應歸責於車輛所有人者
    ，處罰車輛所有人。道路交通管理處罰條例第五十六條第一項第十款、第八十五
    條第三款分別定有明文。
二、本件異議人即受處分人岱鞍股份有限公司所有之車牌號碼Ｘ七－六七三八號自小
    客車，於民國八十九年二月十九日晚上八時十八分許，在臺北市○○道公有收費
    停車場，經臺北市停車管理處（下簡稱停管處）查獲受處分人所有之前開車輛在
    該處停車未依規定時限繳費，因而掣單舉發，認其違反道路交通管理處罰條例第
    五十六條第一項第十款之規定，並經原處分機關即臺北市交通事件裁決所裁處罰
    鍰新台幣（下同）六百元。
三、受處分人聲明異議理由略以：受處分人所有之車牌號碼Ｘ七－六七三八號自用小
    客車並無上開違規事實，且受處分人從未收受停車繳費通知單，該車車籍雖設於
    臺北市，然實際使用地區則為臺中，亦從未外借他人使用，本件應係停管處人員
    作業錯誤或因他人偽造車牌使用所致；又該舉發違反道路交通管理事件通知單之
    之違規時間係八十九年二月十九日，然逾時未繳告發單之製發時間竟為同年二月
    十六日，顯有偽開告發單及誣陷之違法云云資為抗辯。
四、經查：
  (一)按受處分人不服第八條主管機關所為之處罰，得於接到裁決書之翌日起十五日內
    ，向管轄地方法院聲明異議，道路交通管理處罰條例第八十七條第一項定有明文
    。原處分機關雖認受處分人於八十九年五月二十六日收受裁決書，然於同年五月
    十五日即提出異議，顯與上開規定不符云云，惟受處分人嗣於八十九年五月三十
    日再次提出異議，此有申訴函影本乙紙附卷可稽，核與上開法定程序並無不合，
    合先敘明。
  (二)受處分人所有之上開車輛於前揭時、地在臺北市○○道收費停車處所停車，未依
    規定繳費且無補繳紀錄等情，業據證人即停管處區隊長甲○○到庭結證明確（參
    見本院八十九年七月二十日訊問筆錄），復有臺北市停車管理處查獲違規停車事
    件檢舉單暨逾限未繳告發單乙紙在卷可按，觀諸該告發單所登載之車牌號碼為「
    Ｘ七－六七三八」、廠牌為「volvo」，核與本院依職權調閱之車號查詢汽車車
    籍表所示受處分人所有上開車輛之資料相符。
  (三)受處分人雖以上開各情置辯，然汽車係一動力交通工具，車籍所在地與違規地點
    本並無必然關係，至受處分人是否曾將該車借予他人使用，除未見受處分人提出
    任何證據相佐外，縱或屬實，亦與該車是否未依規定繳費乙節無涉。另受處分人
    雖辯稱本件係因停管處人員共同偽造文書及誣陷所致云云，然查本件告發之停管
    處人員與受處分人間素不相識，亦無仇怨，衡無誣陷受處分人之理。且自卷附原
    始登記資料之車牌號碼與廠牌均與受處分人之車輛資料相符，亦足證受處分人之
    辯解並不足採。至有關受處分人指稱停管處人員填寫逾限未繳告發單之日期與違
    規時間不符之情，經本院檢視該告發單之停車日期蓋印有「2.」，單據聯號
    則為「00000000－0」，其中停車日期「」之「９」與單據聯號之首
    碼「６」重疊，此或係受處分人產生誤會之原因，然並無受處分人指稱停管處人
    員偽開告發單之情事。是受處分人確有在道路收費停車處所停車，未依規定繳費
    之事實，應堪認定，其所辯顯係卸責之詞，不足採信。
  (四)次按「逕行舉發違反道路交通管理事件，經汽車所有人依通知單之應到案日期前
    到案，並告知違規駕駛人姓名、身分證統一編號及住址者，處罰機關應即另行通
    知違規駕駛人到案依法處理；逾應到案日期，處罰機關應依本條例第八十五條第
    三項規定處罰該汽車所有人」，違反道路交通管理事件統一裁罰標準及處理細則
    第二十四條定有明文。本件受處分人固於八十九年四月一日即提出申訴，惟其申
    訴內容僅否認違規之事實，並未依上開規定陳報違規人之姓名，此有函附受處分
    人之申訴書影本乙紙在卷可按，故依上開規定，受處分人既未依法陳報違規人，
    自當處罰汽車所有人即受處分人，從而原處分機關據以援引上開規定，裁處受處
    分人罰鍰六百元，並無不當。本件聲明異議為無理由，應予駁回。
四、據上論斷，應依道路交通案件處理辦法第十九條，裁定如主文。
中      華      民      國    八十九    年      八      月     十七     日
                                  臺灣士林地方法院交通法庭
                                          法  官
右正本證明與原本無異
如不服本裁定應於送達後五日內向本院提出抗告狀
                                          書記官
中      華      民      國      八十        年            月            日


司法院資訊處製作；財團法人民間司法改革基金會備份。
